【裁判字號】    99,易,533
【裁判日期】    991207
【裁判案由】    竊盜
【裁判全文】
臺灣宜蘭地方法院刑事判決               99年度易字第533號
公  訴  人  臺灣宜蘭地方法院檢察署檢察官
被      告  簡文偉
上列被告因竊盜案件，經檢察官提起公訴（99年度偵字第4277號
），經本院裁定進行簡式審判程序，爰不經通常審判程序判決如
下：
    主  文
簡文偉犯附表所示之竊盜罪六罪，均為累犯，各處如附表宣告刑
欄所示之刑，應執行有期徒刑壹年肆月，如易科罰金，以新台幣
壹仟元折算壹日。
    事  實
一、簡文偉前因竊盜案件，經本院以97年度易字第264號刑事判
    決判處有期徒刑4月、4月、7月，嗣經臺灣高等法院於民國
    97年9月16日以97年度上易字第1823號刑事判決駁回上訴確
    定；再因竊盜案件，經本院於97年7月14日以97年度易字第
    287號刑事判決判處有期徒刑1年2月確定，並與前開有期徒
    刑4月、4月、7月經臺灣高等法院以97年度聲字第3387號裁
    定定應執行刑有期徒刑2年，於99年5月1日執行完畢出監。
二、詎簡文偉猶不知悔改，先後基於意圖為自己不法所有之犯意
    ，於附表所示之時間、地點，以附表所示之方式，竊取附表
    所示被害人物品。嗣於99年9月30日下午5時10分許，簡文偉
    騎乘王鳳蘭遭竊之腳踏車行經宜蘭縣蘇澳鎮○○路120號前
    ，因形跡有異為警盤查時，於附表所示竊盜犯行未經有偵查
    權之公務員發覺前，主動提出附表編號五犯行竊得之皮包1
    個，並供承附表所示竊盜犯行，而自願接受裁判。
三、案經宜蘭縣政府警察局蘇澳分局報請臺灣宜蘭地方法院檢察
    署檢察官偵查起訴。
    理  由
一、訊據被告簡文偉於警、偵訊及本院審理中，對於附表所示竊
    盜犯行均坦承不諱，並據被害人江添松、張朝章、林松露、
    許志豪、王鳳蘭於警、偵訊中，及被害人俞榮華於警訊中證
    述在卷，復有宜蘭縣政府警察局扣押筆錄、扣押物品目錄表
    ，被害人林松露、俞榮華、王鳳蘭出具之贓物認領保管單，
    被竊物品及行竊現場指認照片12幀等件在卷可佐。綜上所述
    ，本件事證明確，被告前開竊盜犯行堪以認定。
二、核被告就附表所示竊盜犯行，均係犯刑法第320條第1項竊盜
    罪。被告所犯上開竊盜罪6罪，犯意各別，行為互殊，應予
    分論併罰。被告於99年9月30日下午5時10分許，在宜蘭縣蘇
    澳鎮○○路120號前為警盤查時，於附表所示竊盜犯行未經
    有偵查權之公務員發覺前，主動提出附表編號五犯行竊得之
    皮包1個，並供承附表所示竊盜犯行，為對未發覺之犯罪自
    首，均依刑法第62條前段規定減輕其刑。查被告前因竊盜案
    件，經本院以97年度易字第264號刑事判決判處有期徒刑4月
    、4月、7月，嗣經臺灣高等法院以97年度上易字第1823號刑
    事判決駁回上訴確定，再因竊盜案件，經本院以97年度易字
    第287號刑事判決判處有期徒刑1年2月確定，並與前開有期
    徒刑4月、4月、7月經臺灣高等法院以97年度聲字第3387號
    裁定定應執行刑有期徒刑2年，於99年5月1日執行完畢出監
    ，有卷附臺灣高等法院被告前案紀錄表可按，其受有期徒刑
    之執行完畢，5年內再犯法定刑有期徒刑以上之上開6罪，為
    累犯，均依法加重其刑，又被告前開6次竊盜犯行同時有上
    開加重減輕事由，依刑法第71條第1項規定先加後減之。爰
    審酌被告多次竊取竊取他人財物，雖於犯後均坦承犯行，但
    依其犯罪之動機、目的、手段、犯罪所生之損害，及犯罪後
    之態度等一切情狀，就其所犯上開6罪分別量處如主文所示
    之刑，並定其應執行刑，及諭知易科罰金之折算標準，以示
    懲儆。
據上論斷，應依刑事訴訟法第273條之1第1項、第299條第1項前
段，刑法第320條第1項、第62條前段、第47條第1項、第41條第
1項前段、第8項、第51條第5款，刑法施行法第1條之1第1項、第
2項前段，判決如主文。
本案經檢察官王清白到庭執行職務
中    華    民    國    99    年    12    月    7     日
                  刑事第四庭  法  官  辜漢忠
以上正本證明與原本無異。
如不服本判決應於收受送達後十日內向本院提出上訴書狀，並應
敘述具體理由；其未敘述上述理由者，應於上訴期間屆滿後二十
日內向本院補提理由書(均須按他造當事人之人數附繕本)「切勿
逕送上級法院」。
                              書記官  林詩綺
中    華    民    國    99    年    12    月    8     日
附表
┌──┬───────┬───────┬───┬────────┬───────┐
│編號│犯罪時間      │犯罪地點      │被害人│行竊方式與竊得財│宣告刑        │
│    │              │              │      │物              │              │
├──┼───────┼───────┼───┼────────┼───────┤
│一  │99年9月21日晚 │宜蘭縣蘇澳鎮信│江添松│徒手竊取被害人車│簡文偉犯竊盜罪│
│    │間某時        │義路75巷3號後 │      │牌號碼T9-9323號 │，累犯，處有期│
│    │              │方            │      │自用小客車內放置│徒刑月，如易│
│    │              │              │      │之零錢約新台幣  │科罰金，新台幣│
│    │              │              │      │（下同）400至500│壹仟元折算壹日│
│    │              │              │      │元。            │。            │
├──┼───────┼───────┼───┼────────┼───────┤
│二  │99年9月23日晚 │宜蘭縣蘇澳鎮和│張朝章│徒手竊取被害人車│簡文偉犯竊盜罪│
│    │間某時        │平路58號前    │      │牌號碼1018-QJ號 │，累犯，處有期│
│    │              │              │      │自用小貨車內放置│徒刑肆月，如易│
│    │              │              │      │之零錢筒（內有零│科罰金，以新台│
│    │              │              │      │錢約3,000至4,000│幣壹仟元折算壹│
│    │              │              │      │元。）          │日。          │
├──┼───────┼───────┼───┼────────┼───────┤
│三  │99年9月25日晚 │宜蘭縣蘇澳鎮城│林松露│徒手竊取被害人之│簡文偉犯竊盜罪│
│    │間8時許至99年9│南路71號前    │      │黑色腳踏車1輛。 │，累犯，處有期│
│    │月26日上午8時 │              │      │                │徒刑貳月，如易│
│    │許之間某時    │              │      │                │科罰金，以新台│
│    │              │              │      │                │幣壹仟元折算壹│
│    │              │              │      │                │日。          │
├──┼───────┼───────┼───┼────────┼───────┤
│四  │99年9月24日至 │宜蘭縣蘇澳鎮存│許志豪│徒手竊取被害人車│簡文偉犯竊盜罪│
│    │99年9月30日間 │德路106巷13號 │      │牌號碼4189-RM號 │，累犯，處有期│
│    │某日下午1時許 │旁空地        │      │自用小貨車內放置│徒刑肆月，如易│
│    │              │              │      │之零錢約3,000元 │科罰金，以新台│
│    │              │              │      │。              │幣壹仟元折算壹│
│    │              │              │      │                │日。          │
├──┼───────┼───────┼───┼────────┼───────┤
│五  │99年9月27日中 │宜蘭縣蘇澳鎮仁│俞榮華│徒手開啟該處所鐵│簡文偉犯竊盜罪│
│    │午某時許      │愛路49號      │      │門後進入，竊取2 │，累犯，處有期│
│    │              │              │      │樓客廳茶几上放置│徒刑肆月，如易│
│    │              │              │      │之棕色皮包1個（ │科罰金，以新台│
│    │              │              │      │內有現金約2,000 │幣壹仟元折算壹│
│    │              │              │      │元。）          │日。          │
│    │              │              │      │                │              │
├──┼───────┼───────┼───┼────────┼───────┤
│六  │99年9月30日上 │宜蘭縣蘇澳鎮忠│王鳳蘭│徒手竊取被害人之│簡文偉犯竊盜罪│
│    │午8時許       │孝路287號旁   │      │紫色腳踏車1輛。 │，累犯，處有期│
│    │              │              │      │                │徒刑貳月，如易│
│    │              │              │      │                │科罰金，以新台│
│    │              │              │      │                │幣壹仟元折算壹│
│    │              │              │      │                │日。          │
└──┴───────┴───────┴───┴────────┴───────┘
附錄本案論罪科刑法條：
刑法第320條第1項
（普通竊盜罪、竊佔罪）
意圖為自己或第三人不法之所有，而竊取他人之動產者，為竊盜
罪，處5年以下有期徒刑、拘役或5百元以下罰金。

司法院資訊處製作；財團法人民間司法改革基金會備份。
